臺灣高等法院民事裁定　　　　　　　　　 99年度上字第456號
上　訴　人　財團法人桃園縣私立啟新社福會
法定代理人　黃清結
訴訟代理人　許朝財律師
　　　　　　林永祥律師
上列上訴人與被上訴人桃園縣政府間確認代表大會決議有效等事
件，上訴人對於中華民國99年8月17日本院第二審判決，提起上
訴，本院裁定如下：
    主    文
上訴人應於收受本裁定正本之日起七日內，補繳第一審裁判費新
臺幣壹萬肆仟佰拾伍元、第二審裁判費新臺幣貳萬壹仟伍佰
零貳元、第三審裁判費新臺幣貳萬壹仟伍佰零貳元。逾期不補正
，即裁定駁回第三審上訴。
    理    由
一、按向第二審或第三審法院上訴，依第77條之13及第77條之14
    規定，應徵裁判費並加徵10分之5，民事訴訟法第77條之16
    第1項前段定有明文；上述徵收標準並經本院民國（下同）
    92年8月14日（92）院田文公字第03124號函，依據同法第77
    條之27規定，針對逾新臺幣（下同）10萬元之部分，提高十
    分之一之裁判費。按請求確認住戶代表會議決議無效及管理
    委員當選無效之訴，屬於財產權訴訟，其訴訟標的價額，應
    以原告如獲勝訴判決所得受之客觀利益定之。訴訟標的之價
    額不能核定者，依民事訴訟法第77之12規定，以同法第466
    條所定不得上訴第三審之最高利益額數加十分之一定之（最
    高法院98年度台抗字第319號裁定意旨參照）。董事未支領
    公司報酬，如以公司為被告，起訴請求確認其與公司間委任
    關係不存在時；由於董事身分係基於與所屬法人間之委任關
    係而生，而委任關係依其權利義務之內涵，仍屬財產權之性
    質，顯非對於親屬關係及身份上之權利有所主張，是起訴請
    求確認董事委任關係不存在，性質上屬因財產權而起訴。董
    事為無給職，其訴訟標的價額不能核定，依民事訴訟法第77
    條之12規定，應以第466條所定不得上訴第三審之最高利益
    額數加10分之1定之，是訴訟標的之價額應定為165萬元（本
    院98年法律座談會民事類提案第23號研討結果參照）
二、上訴人與被上訴人桃園縣政府間確認代表大會決議有效等事
    件，前經本院99年8月17日第二審判決，上訴人提起第三審
    上訴，並上訴聲明：(一)原判決廢棄。(二)確認上訴人於98年7
    月9日第二屆代表大會選任董事之決議有效（見99年9月15日
    上訴狀）。依前開說明，其就董事委任關係加以爭執，性質
    上屬於因財產權而起訴；又本案董事為無給職，為兩造所不
    爭執，其訴訟標的價額不能核定，應依民事訴訟法第77條之
    12核定為165萬元。故上訴人應繳納第一審裁判費1萬7335元
    ，第二、三審裁判費各2萬6002元，扣除上訴人已繳納第一
    審裁判費3000元、第二、三審裁判費各4500元，尚應補繳第
    一審裁判費1萬4335元（17,335-3,000=14,335），第二、三
    審裁判費各2萬1502元（26,002-4,500=21,502）。爰依民事
    訴訟法第481條準用同法第442條第2項前段規定，命上訴人
    於收受本裁定正本7日內，逕向本院補繳。
三、上訴人如逾限未補正，即認上訴為不合法，以裁定駁回第三
    審上訴，爰裁定如主文。
中    華    民    國   100    年    1     月    14    日
                    民事第十七庭
                        審判長法  官  藍文祥
                              法  官  陳麗芬
                              法  官  吳燁山
正本係照原本作成。
核定訴訟標的價額部分如不服本裁定，應於收受送達後10日內向
本院提出抗告狀，並應繳納抗告費新台幣１千元。
補繳裁判費部分不得抗告。
中    華    民    國   100    年    1     月    14    日
                              書記官  于  誠